臺灣高等法院刑事判決
110年度上訴字第1925號
上  訴  人  
即  被  告  江富裕


選任辯護人  林宏都律師(法扶律師)
上列上訴人因違反洗錢防制法等案件，不服臺灣新竹地方法院10
9年度金訴字第7號，中華民國110年4月23日第一審判決（起訴案
號：臺灣新竹地方檢察署108年度偵字第7951號），提起上訴，
本院判決如下：
    主  文
原判決撤銷。
甲○○幫助犯詐欺取財罪，累犯，處有期徒刑參月，如易科罰金，
以新臺幣壹仟元折算壹日。
    事  實
一、甲○○明知申請帳戶使用係輕而易舉之事，一般人無故取得
    他人金融帳戶使用之行徑常與財產犯罪之需要密切相關，而
    可預見該名不自行申辦帳戶使用反收取他人存摺、提款卡之
    人，可能係遂行不法所有意圖用以詐騙他人，又對於提供帳
    戶予他人使用雖無必引發他人萌生犯罪之確信，但仍以縱若
    有人持以犯罪亦不違反其本意，而基於幫助他人詐欺取財之
    犯意，於民國108年4月12日下午6時許，在臺北市京華城購
    物中心附近之統一超商內，將其申辦之玉山商業銀行帳號00
    0-0000000000000號帳戶（下稱上開玉山銀行帳戶）之存摺
    及提款卡，以交貨便店到店方式，寄送至某真實姓名、年籍
    不詳之成年人（下稱不詳之人）所指定之地點，並將密碼改
    成不詳之人所指定之號碼。嗣不詳之人所屬詐欺集團成員取
    得上開玉山銀行帳戶後，即共同基於意圖為自己不法所有之
    詐欺取財犯意聯絡，由詐欺集團成員於108年4月15日晚間7
    時45分許，撥打電話予乙○○，假冒為網路拍賣客服人員及郵
    局客服人員，向乙○○佯稱因作業疏失導致訂購20組商品，須
    操作自動櫃員機取消訂購云云，致乙○○陷於錯誤，而先後於
    同日晚間8時45分許、9時13分許、9時33分許、9時36分許，
    分別轉帳新臺幣（下同）29,920元、29,985元、49,985元、
    22,985元至上開玉山銀行帳戶內，隨即遭提領。嗣乙○○察覺
    有異，報警處理，始循線查悉上情。
二、案經乙○○訴由新竹市警察局第三分局報告臺灣新竹地方檢察
    署檢察官偵查起訴。
    理  由
壹、證據能力之認定部分：
　　按刑事訴訟法第159 條之5 立法意旨，在於確認當事人對於
    傳聞證據有處分權，得放棄反對詰問權，同意或擬制同意傳
    聞證據可作為證據，屬於證據傳聞性之解除行為，如法院認
    為適當，不論該傳聞證據是否具備刑事訴訟法第159 條之1
    至第159 條之4 所定情形，均容許作為證據，不以未具備刑
    事訴訟法第159 條之1 至第159 條之4 所定情形為前提。此
    揆諸「若當事人於審判程序表明同意該等傳聞證據可作為證
    據，基於證據資料愈豐富，愈有助於真實發見之理念，此時
    ，法院自可承認該傳聞證據之證據能力」立法意旨，係採擴
    大適用之立場。蓋不論是否第159 條之1 至第159 條之4 所
    定情形，抑當事人之同意，均係傳聞之例外，俱得為證據，
    僅因我國尚非採澈底之當事人進行主義，故而附加「適當性
    」之限制而已，可知其適用並不以「不符前四條之規定」為
    要件（最高法院104 年度第3 次刑事庭會議決議參照）。經
    查，本件以下所引用之供述或非供述證據，因檢察官、被告
　　甲○○及被告之選任辯護人對各該證據方法之證據能力，迄至
    言詞辯論終結前均未聲明異議（見本院卷第83至90頁），而
    本院審酌上開供述或非供述等證據資料製作時之情況，無不
    當取供及證明力明顯過低之瑕疵，認以之作為證據應屬適當
    ，揆諸前開規定，本院認前揭證據資料有證據能力，合先敘
    明。
貳、認定被告犯罪事實所憑之證據及理由：
一、訊據被告固坦認伊於上開時、地，將伊所申辦之上開玉山銀
    行帳戶之存摺及提款卡寄交予不詳之人，並將密碼改成不詳
    之人所指定之號碼等情，惟矢口否認有何幫助詐欺取財犯行
    ，辯稱：是對方跟伊說租借帳戶報酬10天1萬元，伊才寄交
    ，但伊不知道為何對方要出錢租借帳戶，而伊因有身心障礙
    ，憂鬱等精神疾病，情況特殊，社會經驗淺薄，係於行為時
    誤信對方之說詞，況對方就提供帳戶幫客戶節稅說詞相當專
    業，一般無相關知識經驗的人容易受騙，且伊有將個人資料
    均告知對方，足見並未懷疑對方係詐欺集團，不能僅以伊事
    後歷經警、偵、審程序後已深知可能受騙之事後認識，來推
    定伊行為時即有幫助詐欺之不確定故意云云。而被告之選任
    辯護人復執以被告自92年起即罹患情感性精神病，雖曾於餐
    飲及服務業工作，然其工作內容均為單純之體力勞動，其智
    識、判斷能力較常人仍有所不足，對詐欺集團傳遞不實訊息
    的對話內容判斷力與一般常人不同，因誤信詐騙訊息，而交
    出上開玉山銀行帳戶資料，被告並未能預見不詳之人欲將其
    帳戶做不法犯罪之用等詞為被告辯護。
二、經查：
（一）被告於108年4月12日下午6時許，在臺北市京華城購物中
      心附近之統一超商內，將其申辦之上開玉山銀行帳戶之存
      摺及提款卡，以交貨便店到店方式，寄送至不詳之人所指
      定之地點，並將密碼改成不詳之人所指定之號碼等節，業
      據被告於本院審理時供認在卷（見本院卷第87至88頁），
      復有上開玉山銀行帳戶交易明細表、被告之通訊軟體LINE
      對話紀錄畫面擷圖各1份在卷可稽（見108年度偵字第7951
      號卷【下稱偵卷】第25頁、第116至120頁）。又告訴人乙
      ○○於事實欄一所示之時間，經詐欺集團成員以事實欄一所
      示之詐騙方法詐騙，因而於事實欄一所示之時間，分別轉
      帳前揭款項至上開玉山銀行帳戶內，旋遭提領等情，亦經
      證人即告訴人乙○○於警詢時指述甚詳（見偵卷第9至11頁
      ），復有中國信託銀行、郵政自動櫃員機交易明細表影本
      各1份，及網路銀行轉帳頁面擷圖照片2張在卷為憑（見偵
      卷第21頁、第23頁），足認被告確實將其所有之上開玉山
      銀行帳戶供不詳之人及其同夥成年詐欺集團成員作為向告
      訴人詐欺取財後，取得贓款所用之工具，至屬灼然。
（二）按金融機關存款帳戶，一般人極易申請取得，且個人之存
      款帳戶存摺、提款卡，乃關係該帳戶之款項之存取，若非
      極為信任之親友因急迫情形有立即使用之必要之情形外，
      否則本可各自自行開立帳戶使用，自無須向他人借用、租
      用或價購，而個人之帳戶存摺、提款卡，無任意交付予不
      認識之人之理。且近年來詐欺集團利用人頭帳戶實行詐欺
      取財之犯罪案件層出不窮，業經平面或電子媒體廣為披載
      、報導，政府亦一再多方宣導反詐騙政策，提醒一般民眾
      ，被告當時為一成年人，且佐以被告具有五專肄業之智識
      程度，曾從事摩斯漢堡、麥當勞等餐飲業及錢櫃、家樂福
      等服務業等節，亦經被告於原審審理時供明在卷（見原審
      法院109年度金訴字第7號卷【下稱原審卷】第117至119頁
      ），堪認被告應有相當之智識程度與生活經驗，對此亦當
      認識甚明，是被告於寄交上開玉山銀行帳戶資料時，為具
      有相當工作及社會經驗之成年人，對於金融帳戶之存摺、
      提款卡、密碼等資料倘交予來路不明之人手中，極易被利
      用為與財產有關之犯罪工具，主觀上應有相當之認識及預
      見之可能性。且觀諸被告所提出其與不詳之人間使用通訊
      軟體LINE之對話內容，其中不詳之人表示：「簡單的說，
      提供銀行帳戶給我們公司使用，公司給你薪水，只需要存
      摺跟提款卡寄到我們公司配合，薪水固定」、「一本帳戶
      月領30,000，一個月分3期領每期10,000，一期10天」、
      「閒置的帳戶給我們公司」云云，而被告於LINE對話中明
      確表示：「那這個借給你們使用的帳戶，自己就不能使用
      了嗎？」、「會不會有風險？」等語（見偵卷第116至117
      頁），況被告於原審審理時亦供稱：伊擔心對方說的是不
      是真的，就是10天會給伊10,000元這件事，伊覺得10天賺
      不到10,000元等語（見原審卷第116至117頁），足見被告
      當時對於對方所稱「出租帳戶之工作」，已心生懷疑，認
      知此與一般社會工作常情不符，而主觀上應可預見不詳之
      人係欲將其所提供之上開玉山銀行帳戶用於犯罪。
（三）再據前述，被告仍於未為任何查證之情形下，即率而將個
      人至關重要之金融帳戶存摺、提款卡及密碼提供予與其素
      未謀面且來路不明之陌生人使用，復參諸被告於原審審理
      時供稱：伊上一份工作是當清潔工，月薪約25,000元，10
      天可領10,000元高於之前薪水很多等語（見原審卷第117
      頁），則被告對於僅須提供帳戶供他人使用，每月即可領
      取高達30,000元報酬之工作，不可能毫無疑慮，竟仍為貪
      圖前揭報酬而輕易將上開玉山銀行帳戶交付他人使用，況
      被告於原審準備程序時供稱：（問：只要10天可以拿到10
      ,000元，你也不在乎對方可以自由使用你的帳戶？）對等
      語（見原審卷第57頁），而於原審審理時亦供承：（問：
      如果對方是不法集團，你不就是允許對方使用你的帳戶？
      ）是等語（見原審卷第119頁），堪認被告主觀上係縱上
      開玉山銀行帳戶資料遭詐欺集團作為詐欺取財之不法用途
      ，仍不違背本意，顯有幫助詐欺取財之不確定故意。而嗣
      後該受被告提供使用帳戶之人，果與其他同夥利用以之為
      向被害人詐欺取財之匯款帳戶使用，被告應負幫助他人為
      詐欺取財之刑責甚明。
（四）被告及其辯護人固執憑前揭情詞置辯，惟以：
（１）被告於警詢時自承：伊聽朋友告知有兼職的工作，伊朋友
      把對方的LINE給伊，伊加他好友之後就自己跟他聯絡，LI
      NE的ID跟名稱伊都不記得了，只有透過LINE交流等語（見
      偵卷第7頁反面至第8頁），顯見被告與對方本不相識，亦
      無任何親誼關係，被告卻仍將其帳戶資料依對方指示寄出
      ，係為獲取租借帳戶報酬10天1萬元，而被告行為時具有
      幫助詐欺取財之不確定故意，亦經詳予論述如前，是被告
      辯以其僅係出租帳戶賺取金錢，行為時誤信對方之說詞，
      並未懷疑對方係詐欺集團云云，自無從採信。
（２）再者，依前揭被告與不詳之人間使用通訊軟體LINE之對話
      內容，可見被告就提供帳戶予對方使用之相關問題理解及
      表達尚屬清楚，而其所表現之應對亦符合邏輯，並參諸被
      告於原審行準備程序及審理時到庭之應答，則縱被告有身
      心障礙、憂鬱等精神疾病，然其對於「金融帳戶使用方式
      」、「一般人欲申請金融帳戶並無困難」、「寄出金融帳
      戶會有風險」、「為了賺錢所以提供帳戶」等節之認知及
      判斷能力，與一般人相較，尚無顯著欠缺或不足之情，
　　　足認被告已預見交付上開玉山銀行帳戶資料可能遭利用為
      犯罪使用，仍為獲取金錢利益而交付帳戶。
（３）據此，被告及其辯護人前揭所持之辯解，尚非可採，亦不
      足逕執為有利被告之認定。　　　
（五）又前揭收受被告所提供上開玉山銀行帳戶存摺、提款卡及
      密碼，進而從事詐騙行為之詐欺集團成員，雖無證據顯示
      為成年人，惟亦無證據顯示其為兒童或少年，爰依有利於
      被告之認定，認定該詐欺集團成員係成年人，附此敘明。
三、綜上所述，本件事證明確，被告上揭幫助詐欺取財犯行，堪
    以認定，應依法論科。
參、論罪部分：
一、按幫助犯之成立，主觀上行為人須有幫助故意，客觀上須有
    幫助行為，意即需對於犯罪與正犯有共同之認識，而以幫助
    之意思，對於正犯資以助力，而未參與實施犯罪之行為者而
    言。被告將其所有之上開玉山銀行帳戶存摺、提款卡及密碼
    ，提供予不詳之人，供其所屬詐騙集團詐騙告訴人所有財物
    ，顯係基於幫助他人詐取財物之犯意所為，屬刑法詐欺罪構
    成要件以外之行為，被告既以幫助他人犯罪之意思而參與犯
    罪構成要件以外之行為，核其所為，係犯刑法第30條第1 項
    前段、同法第339 條第1 項之幫助詐欺取財罪。
二、查被告前①因違反毒品危害防制條例案件，經臺灣臺北地方
    法院以97年度訴字第397號判決處有期徒刑8年，而經本院以
    97年度上訴字第4814號撤銷原判決，改判處有期徒刑4年確
    定；②因違反毒品危害防制條例案件，經臺灣臺北地方法院
　　以98年度訴字第458號判決處有期徒刑1年10月，復經本院以
    98年度上訴字第3295號判決駁回上訴確定。嗣上開①、②案件
    ，經臺灣臺北地方法院以99年度聲字第2318號裁定應執行有
    期徒刑5年8月確定，並於102年5月10日因縮短刑期假釋出監
    ，迄至104年1月15日縮刑期滿假釋未經撤銷視為執行完畢，
    有本院被告前案紀錄表1 份在卷可佐，其於前案有期徒刑執
    行完畢後，5 年以內故意再犯本案有期徒刑以上之罪，為累
    犯，參諸司法院釋字第775 號解釋，依解釋文及理由之意旨
    ，係指構成累犯者，不分情節，一律加重最低本刑，於不符
    合刑法第59條所定要件之情形下，致生行為人所受之刑罰超
    過其所應負擔罪責之個案，不符罪刑相當原則、比例原則。
    於此範圍內，在修正前，為避免發生上述罪刑不相當之情形
    ，法院就該個案應裁量是否加重最低本刑；依此，該解釋係
    指個案應量處最低法定刑、又無法適用刑法第59條在內減輕
    規定之情形，法院應依此解釋意旨裁量不予加重最低本刑（
    最高法院108年度台上字第338號判決意旨參照）。而本件依
    被告累犯及犯罪情節，並無上開情事，就本案被告所犯之罪
    予以加重，尚不致使被告所受之刑罰超過其所應負擔之罪責
    ，而造成對其人身自由過苛之侵害，而仍有加重法定最低本
    刑之必要，爰依刑法第47條第1 項規定加重其刑。
三、被告以幫助他人犯罪之意思而參與犯罪構成要件以外之行為
    ，為上開詐欺取財罪之幫助犯，爰依刑法第30條第2 項之規
    定，減輕其刑，並依法先加後減。　　
肆、撤銷改判之理由：
一、原審以被告罪證明確，予以論罪科刑，固非無見。惟原審認
    被告所為係犯刑法第30條第1項前段、第339條第1項之幫助
    詐欺取財罪及刑法第30條第1項前段、洗錢防制法第14條第1
    項之幫助一般洗錢罪，而與本院認定不同，尚有未合。
二、被告上訴意旨指以原審認被告成立幫助洗錢罪，應有違誤，
    並非無理由，至被告上訴意旨另猶執前詞，否認犯幫助詐欺
    取財罪，指摘原審判決不當，惟按證據之取捨及證據證明力
    如何，均屬事實審法院得自由裁量、判斷之職權，苟其此項
    裁量、判斷，並不悖乎通常一般之人日常生活經驗之定則或
    論理法則，且於判決內論敘其何以作此判斷之心證理由者，
    即不得任意指摘其為違法（最高法院91年度台上字第2395號
    判決意旨參照）。原審參酌卷內各項供述、非供述證據相互
    勾稽，而為綜合判斷、取捨，據此認定幫助詐欺取財之犯罪
    事實，並於理由欄內詳為說明判斷依據與心證，且經本院就
    被告辯解無法採信之理由論述如前，被告上訴意旨猶執前詞
    否認犯幫助詐欺取財罪，要係對原判決已說明事項及屬原審
    採證認事職權之適法行使，持憑己見而為不同之評價，任意
    指摘原判決不當，尚非可採。
三、據上，被告上訴意旨所指原審判決認定被告有幫助詐欺犯意
    不當一節，雖無理由，然原判決既有上開可議之處，即無可
    維持，自應由本院將原判決予以撤銷改判。
四、爰以行為人之責任為基礎，審酌被告所為助長詐欺集團之猖
    獗，影響社會、金融秩序正常交易安全，增加被害人尋求救
    濟之困難，並使犯罪之追查趨於複雜，所為非是，及其犯罪
    之動機、目的、手段、所生損害，兼衡被告自述五專肄業之
    智識程度、勉持之經濟狀況（見原審卷第119頁），及其素
    行、犯後態度等一切情狀，量處如主文第2 項所示之刑，並
    諭知易科罰金之折算標準，以示懲儆。
伍、沒收部分：　
　　按犯罪所得，屬於犯罪行為人者，沒收之。但有特別規定者
    ，依其規定；前項之沒收，於全部或一部不能沒收或不宜執
    行沒收時，追徵其價額；第1 項及第2 項之犯罪所得，包括
    違法行為所得、其變得之物或財產上利益及其孳息。刑法第
    38條之1 第1 項、第3 項、第4 項固定有明文。而被告雖提
    供上開玉山銀行帳戶之存摺、提款卡及密碼予他人使用，犯
    本件幫助詐欺取財之犯行，惟被告否認有自不詳之人實際獲
    得報酬（見原審卷第117至118頁），而依卷內事證，並無證
    據認定被告實際有取得任何對價，是無從諭知犯罪所得之沒
    收。
陸、不另為無罪之諭知部分：　　
一、公訴意旨略以：被告可預見如將金融機構帳戶之提款卡及密
    碼等資料交與他人，有成為他人掩飾犯罪所得去向之犯罪工
    具之可能，竟仍基於縱生此結果亦不違背其本意之幫助掩飾
    犯罪所得去向之不確定故意，於108年4月12日下午6時許，
    在臺北市京華城購物中心附近之統一超商內，將上開玉山銀
    行帳戶之存摺、提款卡寄送交付予不詳之人作為向他人詐欺
    取財使用，致使詐騙告訴人將款項匯入被告之上開玉山銀行
    帳戶。因認被告所為亦涉犯刑法第30條第1項前段、洗錢防
    制法第14條第1項之幫助一般洗錢罪嫌等語（起訴書原記載
    洗錢防制法第14條第1項之洗錢罪嫌，業經檢察官於原審當
    庭更正，見原審卷第110頁）。
二、惟按洗錢防制法所稱之「洗錢」行為，依第2條之規定，係
    指：一、意圖掩飾或隱匿特定犯罪所得來源，或使他人逃避
    刑事追訴，而移轉或變更特定犯罪所得；二、掩飾或隱匿特
    定犯罪所得之本質、來源、去向、所在、所有權、處分權或
    其他權益者；三、收受、持有或使用他人之特定犯罪所得。
    並於第14條、第15條規定其罰則，俾防範犯罪行為人藉製造
    資金流動軌跡斷點之手段，去化不法利得與犯罪間之聯結。
    申言之，洗錢防制法之立法目的，在於防範及制止因犯第3
    條所列之特定犯罪而取得或變得之財物或財產上利益及其之
    孳息，藉由包含處置（即將特定犯罪所得直接予以移轉或變
    更）、分層化（即以迂迴層轉、化整為零之多層化包裝方式
    ，掩飾或隱匿特定犯罪所得）及整合（即收受、持有或使用
    他人之特定犯罪所得，使之回流至正常金融體系，而得以合
    法利用享受）等各階段之洗錢行為，使其形式上轉換成為合
    法來源，以掩飾或切斷特定犯罪所得與犯罪之關聯性，而藉
    以逃避追訴、處罰。提供金融帳戶提款卡及密碼之行為人，
    因已將帳戶之提款卡及密碼等物件提供他人使用，失去對自
    己帳戶之實際管領權限，若無配合指示親自提款，即無收受
    、持有或使用特定犯罪所得之情形，且無積極之移轉或變更
    特定犯罪所得之行為，故非屬洗錢防制法第2條第1款、第3
    款所稱之洗錢行為。一般而言，洗錢防制法第2條第2款之掩
    飾、隱匿行為，目的在遮掩、粉飾、隱藏、切斷特定犯罪所
    得與特定犯罪間之關聯性，是此類洗錢行為須與欲掩飾、隱
    匿之特定犯罪所得間具有物理上接觸關係（事實接觸關係）
    。而提供金融帳戶提款卡及密碼供他人使用，嗣後被害人雖
    匯入款項，然此時之金流仍屬透明易查，在形式上無從合法
    化其所得來源，未造成金流斷點，尚不能達到掩飾或隱匿特
    定犯罪所得之來源、去向及所在之作用，須待款項遭提領後
    ，始產生掩飾、隱匿之結果。故而，行為人提供金融帳戶提
    款卡及密碼，若無參與後續之提款行為，即非洗錢防制法第
    2條第2款所指洗錢行為，無從成立一般洗錢罪之直接正犯。
    然行為人主觀上如認識該帳戶可能作為收受、提領特定犯罪
    所得使用，他人提領後會產生遮斷資金流動軌跡以逃避國家
    追訴、處罰之效果，仍基於幫助之犯意而提供，則應論以幫
    助犯一般洗錢罪（最高法院108 年台上大字第3101 號裁定
    意旨參照）。
三、本案被告固有寄交上開玉山銀行帳戶之存摺、提款卡及提供
    密碼予不詳之人使用，幫助不詳之人及其所屬詐欺集團成員
    對告訴人詐騙而使告訴人將受騙款項匯入被告所提供之上開
    玉山銀行帳戶，嗣由不詳之人及其所屬詐欺集團成員提領殆
    盡等情。惟被告於108年4月12日將其上開玉山銀行帳戶之存
    摺、提款卡寄交他人使用前，告訴人尚未接獲詐欺集團電話
    而無本件詐欺取財犯行之成立，如前說明，亦即該詐欺取財
    之特定犯罪尚未發生、該犯罪所得即洗錢標的尚未產生，即
    無從認定被告主觀上明知該特定犯罪已存在，亦無從認定被
    告明知洗錢標的財產為犯罪所得，而主觀上有檢察官所指幫
    助掩飾犯罪所得去向之不確定洗錢故意，且被告除提供帳戶
    外，並未親自提款或匯款，揆諸前揭說明，自不構成洗錢行
    為。況檢察官亦未積極證明被告行為時主觀上認識上開玉山
    銀行帳戶可能作為收受、提領特定犯罪所得使用，他人提領
    後會產生遮斷資金流動軌跡以逃避國家追訴、處罰之效果，
    自不能僅因被告提供上開帳戶之行為遽論以洗錢或幫助犯一
    般洗錢罪之罪責。
四、再因洗錢罪之構成必須有積極掩飾、隱匿以逃避追訴之主、
    客觀要件，本案係被告以外之詐欺集團成員為詐騙行為，利
    用被告所提供之上開玉山銀行帳戶，要求受騙之告訴人將金
    錢直接匯入上開玉山銀行帳戶之行為，屬於該等正犯實施詐
    欺行為之犯罪手段，並非為詐騙行為之詐欺集團成員於取得
    財物後，另為掩飾、隱匿詐欺所得之行為，亦非被告於該詐
    欺行為人實施詐欺犯罪取得財物後，另由被告為之掩飾、隱
    匿，況參諸詐欺取財之型態甚多，自難期待被告對於其所幫
    助正犯之參與人數多寡及詐騙手法有所預見，且被告所提供
    之帳戶乃係供受騙之被害人直接匯入款項所用，在金流方面
    並無掩飾或隱匿犯罪所得本質、來源、去向、所在、所有權
    、處分權或其他權益者之作用，均如前述，依本案事證，被
    告預見將上開玉山銀行帳戶之存摺、提款卡及密碼交付予他
    人使用，僅得認其基於縱若有人持以犯罪（即詐欺犯罪者將
    利用該帳戶作為其詐騙所得款項匯入使用）亦無違反其本意
    之不確定幫助詐欺取財犯意，至於取得上開玉山銀行帳戶之
    某不詳詐欺集團成員，除自上開玉山銀行帳戶提領款項以取
    得詐欺犯罪所得外，於主觀、客觀上是否尚有洗錢防制法第
    2條第2款所示掩飾或隱匿特定犯罪所得之本質、來源、去向
    、所在、所有權、處分權或其他權益等洗錢行為，事涉被告
    主觀認識所及範圍，檢察官就此部分並未舉證證明或指明證
    據方法以供調查，尚難徒憑公訴意旨所指各節，即論斷被告
    主觀上對此節有所預見。依本案事證，不足以證明被告對該
    詐欺集團成員是否亦有洗錢行為有所認識，依罪疑唯輕原則
    ，自不得率認被告前揭所為亦應評價為洗錢罪之幫助犯。
五、綜上所述，檢察官所提出之證據，尚未達於通常一般人均不
    致有所懷疑，而得確信被告確有上揭違反洗錢防制法罪嫌，
    本應為被告此部分無罪之諭知，然公訴意旨認被告此部分罪
    嫌與前開經論罪科刑部分具有想像競合之裁判上一罪關係，
    爰不另為無罪之諭知。
據上論斷，應依刑事訴訟法第369 條第1 項前段、第364 條、第
299 條第1 項前段，刑法第30條第1 項前段、第2 項、第339 條
第1 項、第47條第1項、第41條第1 項前段，刑法施行法第1 條
之1 第1項，判決如主文。
本案經檢察官黃翊雯提起公訴，檢察官侯千姬到庭執行職務。
中　　華　　民　　國　　110 　年　　8 　　月　　3 　　日
                  刑事第十九庭審判長法  官  曾淑華
                                    法  官  陳文貴　　
                                    法  官  王美玲
以上正本證明與原本無異。
檢察官如不服本判決，應於收受送達後20日內向本院提出上訴書
狀，其未敘述上訴之理由者並得於提起上訴後20日內向本院補提
理由書（均須按他造當事人之人數附繕本）「切勿逕送上級法院
」。
被告不得上訴。
                                    書記官  李逸翔
中　　華　　民　　國　　110 　年　　8 　　月　　3 　　日
附錄：本案論罪科刑法條全文
刑法第339條：
意圖為自己或第三人不法之所有，以詐術使人將本人或第三人之
物交付者，處 5 年以下有期徒刑、拘役或科或併科 50 萬元以
下罰金。
以前項方法得財產上不法之利益或使第三人得之者，亦同。
前二項之未遂犯罰之。